# 请教陈版，交叉持股的会计处理

提问人：wangzimo2014 时间：2023-06-17 15:09:05
1 、 母公司甲 2022 年度取得A公司100%的股权，在 2017 年取得B公司10%股权.另外一家全资子公司C持有B的股权10%
2 、 A公司在 2018 年取得B公司80%的股权
3 、 （即： 2022 年开始母公司通过直接和间接控股B公司，比例为100%）
目前要做评级，要做2020-2022年度的三年期审计，需要编制合并报表
请问：
1 、甲持有的B公司10%的股权在 2020 和 2021 年是直接作为金融资产核算正确吗？
2 、甲公司持有的B公司10%的股权，在A公司 2022 年度的合并报表中作为少数股权吗？如果确认为少数股权在大合并层面这10%的股权要怎么处理呢？
在 2022 年之前甲公司直接和间接 持有的B公司20%股权不具有重大影响

回答人：chenyiwei
如果母公司甲 2022 年度取得A公司100%的股权构成非同一控制下合并，则：
1 、甲持有的B公司10%的股权在 2020 和 2021 年是直接作为金融资产核算。到 2022 年取得A公司100%股权后，按该日的公允价值转为长期股权投资，后续按成本法计量。
2 、甲公司持有的B公司10%的股权，在A公司 2022 年度的合并报表中作为少数股权。在甲的合并报表中，将该10%股权对应的长期股权投资与少数股东权益抵销。